Apresentação

Raphael de Melo Pinheiro – 31 anos – Casado End: Rua Ario Menezes, 64, Apt. 202 – Agriões – Teresópolis – RJ (21) 96918-2477 – raphaelmpinheiro@gmail.com

Resumo profissional

Desenvolvedor com 7 anos de experiência em desenvolvimento Web. Conhecimentos sólidos nas linguagens C# e Java, mas estou disposto a aprender qualquer outra linguagem ou paradigma, Orientação a Objetos, Microserviços, *Domain Driven Design* e *Test Driven Development*. Conhecimento avançado em AWS, Linux e banco de dados relacionais, especialmente o Postgresql. Gosto de estudar e sempre aprender coisas novas e velhas. Gosto de participar de eventos, como Qcon e o TheDevConf. Sou fã de metodologias ágeis e estou sempre disposto a ouvir e a trabalhar em equipe, contribuindo com idéias e querendo sempre fazer o melhor. Atualmente estou buscando aperfeiçoamento na língua inglesa, mas consigo ler artigos técnicos e participar de palestras na língua. Tenho disponibilidade para morar em qualquer lugar do Brasil.

Objetivo profissional

Desenvolver produtos que encante e facilite a vida dos usuários e compartilhar conhecimentos.

Formação

- IGTI MBA em Arquitetura de Software Status: Em andamento
- UNIFESO Ciência da Computação Ano de conclusão: 2015

Experiência profissional

Alterdata Tecnologia em Informática

Supervisor Técnico de Programação

Período: Julho 2014 até hoje.

Responsável por coordernar a equipe de desenvolvimento back-end e front-end, desde a criação do código até o deploy. Responsável por gerir a infraestrtura na AWS. Codificar novos recursos e desenhar arquiteturas. Responsável por participar da concepção de novos produtos, levantando requisitos e sugerindo soluções de usabilidade e desempenho.

Programador

Período: Fevereiro 2011 - Junho 2014

Responsável pelos sistemas da linha Immobile. Neste período desenvolvi o sistema de condomínio e corretagem na Web, com integrações com os sistemas desktop. Em abril 2012 fui integrado a equipe de automação contábil Pack e iniciei o desenvolvimento dos produtos, na nuvem, da linha Pack.

Programador de Testes:

Automação e manutenção de testes de integração com a ferramenta TestComplete.

Neste período desenvolvi uma ferramenta interna para organização e execução dos testes na linguagem C#. Estilo *Data Driven Test*. O objetivo era que os inspetores de qualidades conseguissem desenvolver novos casos de testes sem auxílio da equipe de programação. Utilizado até hoje.

Período: Janeiro 2010 – Janeiro 2011

Alguns produtos implementados

https://www.alterdata.com.br/pack/nfstock

Produto inicialmente desenvolvido para realizar a custódia de NF-e e CT-e. Depois foram implementados os recursos de captura de notas automaticamente. O grande desafio deste projeto foi o volume de armazenamento de notas. Hoje atende a mais de 100 mil requisições por minuto.

https://www.alterdata.com.br/pack/contabilidade-online

Sistema de faz a integração entre o cliente e o contador. Chamado de Contador Online, é o produto voltado para que o cliente do contador possa acessar facilmente todos os documentos, abrir atendimentos e enviar os dados dos novos contratados.

https://www.alterdata.com.br/pack/cnd

Gerência as certidões negativas de débitos de forma automática.

https://www.alterdata.com.br/pack/collect

Faz a captura das informações de vendas e recebimentos das operadoras de cartão, facilitando o lançamento dos valores na contabilidade do contador.

https://www.alterdata.com.br/empresarial/supermercado (ver tópico UniversoSPED).

Produto para auxiliar no cadastro de produtos e para manter as alíquotas federais e estaduais atualizadas.

Hospital São José - Teresópolis

Estagiário de infraestrutura de TI

Responsável pelo suporte de hardware e software dos usuários. Verificação e catalogação do estoque da infraestrutura. Controle de custos com impressão.

Período: Outubro 2008 – Agosto 2009

Atividades extracurriculares

Monitor de Programação. Instituição: UNIFESO

Ano: 2011

Curso de banco de dados Oracle com enfoque prático – 40h.

Instituição: UNIFESO

Ano: 2010

Professor de informática básica. Instituição: CAMP Teresópolis

Ano: 2009